【裁判字號】    91,交易,238
【裁判日期】    920211
【裁判案由】    過失傷害
【裁判全文】
臺灣屏東地方法院刑事判決                        九十一年度交易字第二三八號
    公  訴  人  臺灣屏東地方法院檢察署檢察官
    被      告  乙○○
右列被告因過失傷害案件，經檢察官提起公訴（九十一年度偵字第七六號），本院判
決如左：
    主  文
乙○○從事業務之人，因業務上之過失傷害人，處拘役參拾日，如易科罰金，以參佰
元折算壹日。
    事  實
一、乙○○係營業大客車之司機，為從事駕駛業務之人，於民國九十年五月二十九日
    十九時許，駕駛車牌號碼ＹＹ－Ｏ八八號大客車，沿屏東縣竹田鄉○○路由西向
    東行駛，途經同路四十號大潮州加油站前，乙○○本應注意行車速度應依標誌之
    規定，且汽車行駛在劃有分向限制線之路段，不得駛入來車之車道內，而依當時
    之情形並無不能注意之情事，竟仍以時速五十至六十公里以上之速度超速行駛，
    適有甲○○駕駛車牌號碼ＥＦ－三一一五號自小客車從大潮州加油站欲行駛進入
    屏東縣竹田鄉○○路東向內側車道，亦疏未注意汽車變換車道時應注意安全距離
    ，乙○○見狀因而煞車不及而擦撞由甲○○所駕駛前開自小客車之左後方，且駕
    車左閃超越分向限制線進入對向車道，側撞由丙○○駕駛車牌號碼六Ｋ－四Ｏ六
    九號自小客車，致丙○○受有左耳挫裂傷三公分、左上臂挫裂傷二公分、左膝擦
    挫傷之傷害，乙○○於肇事後犯罪未發覺前，向前來處理之警員自承肇事犯行而
    接受裁判。
二、案經丙○○訴由屏東縣警察局潮州分局報請台灣屏東地方法院檢察署檢察官偵查
    起訴。
    理  由
一、訊據被告乙○○固不諱言於右揭時地駕駛發生車禍致丙○○受傷之事實，惟矢口
    否認有何過失行為，辯稱：我的速度在五十公里以下，因為甲○○駕駛的車輛突
    然衝出來，我才會撞上對向車道云云。經查：
（一）右揭事實，業據告訴人丙○○、證人甲○○指證歷歷，並有道路交通事故調查
      報告表附卷可稽。
（二）被告乙○○於臺灣省高屏澎區車輛行車事故覆議鑑定委員會鑑定時坦承伊車速
      約五十至六十公里，此有高屏澎鑑字第九○一二八八號鑑定意見書一紙在卷可
      稽，又本件肇事之路段當時為潮濕鋪設柏油路面，參照交通部六十六前司法行
      政部六十二年五月九日（62）函行決字第四六四號函轉交通部安全督導會訂五
      四教導登（62）字第二三二號函所附之「一般公路汽車煞車距離、行車速度對
      照表」，時速五十公里一年至三年潮濕瀝青路面煞車距離為十五點四公尺，再
      參以交通部六十六年十月二十七日交路（六六）字第二七五號函所附之「汽車
      行駛距離及反應距離一覽表」內載時速為五十公里時，駕駛人之反應距離為十
      點四公尺，佐以被告自承發現證人甲○○變換至內車道時二車距離僅止約一公
      尺，則被告如以五十公里之時速行駛，至少應在約距大潮州加油站二十五點八
      公尺處（反應距離＋煞車距離）即已煞停，惟依卷附道路交通事故調查報告表
      事故現場圖所示，被告所駕駛之營業用大客車，肇事後係斜向停止於對向車道
      ，車頭距大潮州加油站即被害人丙○○所駕駛車輛停止處，約有三十六點二公
      尺之距離（十二點九加二十三點三），足見被告確有以時速五十至六十公里以
      上之速度超速行駛之事實，被告辯稱並未超速行駛云云，顯係卸責之詞，不足
      採信。
二、按行車速度依標誌之規定，汽車應遵守交通標線之指示，道路交通安全規則第九
    十條、第九十三條定有明文，又該肇事路段速限為每小時五十公里，亦有道路交
    通事故調查報告表可按。被告駕駛營業大客車自應注意上開規定，而依當時之情
    形並無不能注意之情事，被告竟疏於注意前揭規定，以時速五十至六十公里超速
    行駛而煞車不及，於閃避失控之情形下越過分向限制線侵入來車車道，致告訴人
    丙○○受有傷害，其有過失，甚為明顯。本件經送請台灣省高屏澎車輛行車事故
    鑑定委員會鑑定結果，亦認被告有超速行駛之過失，有前揭鑑定意見書一份在卷
    可參。而丙○○於上揭時地發生車禍，受有左耳挫裂傷三公分、左上臂挫裂傷二
    公分、左膝擦挫傷之傷害，亦有潮州全民醫院診斷證明書一紙附卷可稽，故告訴
    人所受之傷害，既因被告之過失行為所致，兩者顯有相當因果關係，本案事證明
    確，被告犯行堪予認定。
三、公訴意旨另以被告另有未注意車前狀況之過失，惟查公訴人既認本件肇事主因係
    因證人甲○○變換車道未注意安全距離，且並無積極證據足資認定被告於甲○○
    由外車道進入內車道時有未及時採取煞車之反應，自難以被告撞擊甲○○之車輛
    並衝入對向車道，即認被告有未注意車前狀況之過失。又本件被告肇事之主因係
    因超速致閃避失控侵入對向車道已如前述，是被告肇事時天候、光線、路面狀況
    、道路有無障礙、視距情形等，均與被告過失犯行無涉，均附此敘明。
四、查被告乙○○為營業大客車司機，為從事駕駛業務之人，業據被告於警訊中供述
    甚明，是駕駛車輛顯為其業務。核被告所為，係犯刑法第二百八十四條第二項之
    業務過失傷害罪。又被告於肇事後，即向現場處理之員警丁○○自首並接受裁判
    ，業據證人丁○○證述屬實，應依刑法第六十二條前段之規定，減輕其刑。爰審
    酌被告過失之程度及本件肇事係甲○○為肇事主因、生活狀況、智識程度、被害
    人所受之傷害甚為輕微，犯罪後迄未與被害人達成和解等情狀，爰量處如主文所
    示之刑。
據上論斷，應依刑事訴訟法第二百九十九條第一項前段，刑法第二百八十四條第二項
前段、第六十二條前段、第四十一條第一項前段，罰金罰鍰提高標準條例第一條前段
、第二條，判決如主文。
中      華      民      國      九十二      年     二     月    十一    日
                                      臺灣屏東地方法院交通法庭
                                          法  官  郭書豪
右正本證明與原本無異。
如不服本判決應於收受本判決後送達後十日內向本院提出上訴書狀，其未敘述上訴理
由者，並得於提起上訴後十日內向本院補提理由書狀（均須按他造當事人之人數附繕
本 ）「切勿逕送上級法院」
                                          書記官  唐淑嫻
中      華      民      國      九十二      年     二     月    十一    日
附錄論罪科刑法條：
中華民國刑法第二百八十四條第二項：
從事業務之人，因業務上之過失傷害人者，處一年以下有期徒刑、拘役或一千元以下
罰金，致重傷者，處三年以下有期徒刑、拘役或二千元以下罰金。


司法院資訊處製作；財團法人民間司法改革基金會備份。
